臺灣新竹地方法院民事小額判決
                                  111年度竹東小字第282號
原      告  台北富邦商業銀行股份有限公司

法定代理人  程耀輝  
訴訟代理人  陳朝舜  




被      告  楊政霖  
            楊明勳  


            蔡幸珊  
上列當事人間返還消費借貸款事件，本院於民國111年9月30日辯
論終結，判決如下：
    主  文
被告應連帶給付原告新臺幣柒萬陸仟壹佰玖拾壹元，及如附表所
示之利息、違約金。
訴訟費用新臺幣壹仟元由被告連帶負擔。
本判決得假執行。
中　　華　　民　　國   111    年    10    月    14    日
                  竹東簡易庭    法  官  汪銘欽
以上正本係照原本作成。
如對本判決上訴，非以其違背法令為理由不得為之，且須於判決
送達後二十日內以上訴狀記載上訴理由向本院提出上訴狀。如委
任律師提起上訴者，應一併繳納上訴審裁判費。
中　　華　　民　　國   111    年    10    月    14    日
                                書記官  周育瑜

附表：
附表
編號 借款金額 立據日期 尚欠金額 利息  違約金      期間 年利率 期間 年利率 1 28,562元 95年8月21日 9,525元 自110年12月1日起至111年3月22日止 0.9％ 自111年1月1日起至111年3月22日止 0.09％     自111年3月23日起至111年6月22日止 1.15％ 自111年3月23日起至111年6月22日止 0.115％     自111年6月23日起至清償日止 2.15％ 自111年6月23日起至111年6月30日止 0.215％       自111年7月1日起至清償日止 0.43％ 2 29,384元 96年2月26日 9,808元 自110年12月1日起至111年3月22日止 0.9％ 自111年1月1日起至111年3月22日止 0.09％     自111年3月23日起至111年6月22日止 1.15％  自111年3月23日起至111年6月22日止 0.115％      自111年6月23日起至清償日止 2.15％ 自111年6月23日起至111年6月30日止 0.215％        自111年7月1日起至清償日止 0.43％  3 28,020元 96年8月29日 9,328元 自110年12月1日起至111年3月22日止 0.9％ 自111年1月1日起至111年3月22日止 0.09％      自111年3月23日起至111年6月22日止 1.15％  自111年3月23日起至111年6月22日止 0.115％      自111年6月23日起至清償日止 2.15％ 自111年6月23日起至111年6月30日止 0.215％        自111年7月1日起至清償日止 0.43％ 4 28,010元 97年2月12日 9,355元 自110年12月1日起至111年3月22日止 0.9％ 自111年1月1日起至111年3月22日止 0.09％     自111年3月23日起至111年6月22日止 1.15％  自111年3月23日起至111年6月22日止 0.115％      自111年6月23日起至清償日止 2.15％ 自111年6月23日起至111年6月30日止 0.215％        自111年7月1日起至清償日止 0.43％ 5 28,916元 97年8月28日 9,655元 自110年12月1日起至111年3月22日止 0.9％ 自111年1月1日起至111年3月22日止 0.09％     自111年3月23日起至111年6月22日止 1.15％  自111年3月23日起至111年6月22日止 0.115％      自111年6月23日起至清償日止 2.15％ 自111年6月23日起至111年6月30日止 0.215％        自111年7月1日起至清償日止 0.43％ 6 28,470元 98年2月10日 9,510元 自110年12月1日起至111年3月22日止 0.9％ 自111年1月1日起至111年3月22日止 0.09％     自111年3月23日起至111年6月22日止 1.15％  自111年3月23日起至111年6月22日止 0.115％      自111年6月23日起至清償日止 2.15％ 自111年6月23日起至111年6月30日止 0.215％        自111年7月1日起至清償日止 0.43％ 7 28,465元 98年8月24日 9,505元 自110年12月1日起至111年3月22日止 0.9％ 自111年1月1日起至111年3月22日止 0.09％     自111年3月23日起至111年6月22日止 1.15％  自111年3月23日起至111年6月22日止 0.115％      自111年6月23日起至清償日止 2.15％ 自111年6月23日起至111年6月30日止 0.215％        自111年7月1日起至清償日止 0.43％ 8 28,465元 99年2月7日 9,505元 自110年12月1日起至111年3月22日止 0.9％ 自111年1月1日起至111年3月22日止 0.09％     自111年3月23日起至111年6月22日止 1.15％ 自111年3月23日起至111年6月22日止 0.115％     自111年6月23日起至清償日止 2.15％ 自111年6月23日起至111年6月30日止 0.215％       自111年7月1日起至清償日止 0.43％                  合計   76,191             
　　　　　　　　　　　　　　　　

附錄：
一、民事訴訟法第436條之18第1項：
    （小額訴訟程序）判決書得僅記載主文，就當事人有爭執事
    項，於必要時得加記理由要領。
二、民事訴訟法第436條之24第2項：
    對於小額程序之第一審裁判上訴或抗告，非以其違背法令為
    理由，不得為之。
三、民事訴訟法第436條之25：
    上訴狀內應記載上訴理由，表明下列各款事項：
    (一)原判決所違背之法令及其具體內容。
    (二)依訴訟資料可認為原判決有違背法令之具體事實。